【裁判字號】    99,消債更,14
【裁判日期】    990708
【裁判案由】    更生事件
【裁判全文】
臺灣士林地方法院民事裁定            99年度消債更字第14號
聲  請  人
即  債務人  甲○○
代  理  人  官朝永律師
上列當事人聲請更生事件，本院裁定如下：
    主  文
債務人甲○○自中華民國九十九年七月九日十七時起開始更生程
序。
命司法事務官進行本件更生程序。
    理  由
一、按債務人與金融機構協商成立者，不得聲請更生或清算，但
    因不可歸責於己之事由，致履行顯有重大困難者，不在此限
    ，消費者債務清理條例第151 條第5 項定有明文。次按，債
    務人不能清償債務或有不能清償之虞，且無擔保或無優先權
    之債務總額未逾新臺幣（下同）1,200 萬元者，於法院裁定
    開始清算程序或宣告破產前，得向法院聲請更生，觀諸同條
    例第3 條、第42條第1 項規定自明。又法院開始更生程序之
    裁定，應載明其年、月、日、時，並即時發生效力。法院開
    始更生或清算程序後，得命司法事務官進行更生或清算程序
    ，必要時得選任律師、會計師或其他適當之自然人或法人一
    人為監督人或管理人，復為同條例第45條第1 項、第16條所
    明定。
二、本件聲請意旨略以：伊有不能清償債務情事，前曾於民國97
    年10月依消費者債務清理條例第151 條與最大債權金融機構
    成立協商，協商條件為每月還款新臺幣（下同）8,826 元。
    惟伊前於船老大餐廳工作，因該餐廳歇業而致使聲請人失業
    ，入不敷出，故伊確係因不可歸責於己之事由，致履行協商
    條件顯有重大困難。且伊無擔保或無優先權之債務總額未逾
    1,200 萬元，復未經法院裁定開始清算程序或宣告破產，爰
    向本院聲請更生等語。
三、經查，聲請人所主張之上開事實，業據提出前置協商機制協
    議書（見本院卷第8頁）、全戶戶籍謄本（見本院卷第19、2
    0 頁）、96、97年度綜合所得稅各類所得資料清單（見本院
    卷第21頁）、財產歸屬資料清單（見本院卷第23頁）、財團
    法人金融聯合徵信中心當事人綜合信用報告－債務清理條例
    前置協商專用債權人清冊（見本院卷第24至26頁）、收入證
    明（見本院卷第27至30頁）等為證，核屬相符，堪認為真正
    。聲請人自陳，其自98年5 月起，即以駕駛計程車為業，每
    月收入雖有5 萬元，惟尚須扣除油料費1 萬2,000 元、車租
    2 萬800 元（見本院卷第64至66頁），每月實得淨收入僅剩
    餘1 萬7,200 元。另聲請人除每月個人必要支出外，尚須與
    配偶共同撫養其未成年之子張城豪，從而，其主張有不可歸
    責於己之情事，致履行協商金額8,826 元顯有重大困難，堪
    認為真實。又聲請人查無消費者債務清理條例第6 條第3 項
    、第8 條或第46條各款所定駁回更生聲請之事由存在，準此
    ，債務人聲請更生，應屬有據。揆諸首揭規定及說明，應予
    開始更生程序，並命司法事務官進行本件更生程序。
四、爰裁定如主文。
中    華    民    國    99    年    7     月    8     日
                  民事第二庭  法      官  藍雅清
上為正本係照原本作成。
本件不得抗告。
中    華    民    國    99    年    7     月    12    日
                              書  記  官  羅伊安

司法院資訊處製作；財團法人民間司法改革基金會備份。
